【裁判字號】    90,易,3044
【裁判日期】    901024
【裁判案由】    賭博等
【裁判全文】
臺灣板橋地方法院刑事判決                          九十年度易字第三四四號
    公  訴  人  臺灣板橋地方法院檢察署檢察官
    被      告  丙○○
                丁○○
右列被告等因賭博等案件，經檢察官聲請簡易判決處刑（處刑案號：九十年度偵字第
四五七號），本院認不宜以簡易判決處刑，改依通常訴訟程序審理並判決如左：
    主  文
丙○○、丁○○共同連續在公眾得出入之場所賭博財物，各處罰金伍仟元，如易服勞
役，均以參佰元折算壹日。
扣案電動賭博機具小瑪琍貳臺（含ＩＣ板貳塊）、賭資新臺幣肆仟貳佰伍拾元、搖控
器乙個及接收器貳個均沒收。
    事  實
一、丙○○與丁○○基於賭博之概括犯意聯絡，自民國八十九年十月中旬某日起，迄
同年十二月十八日止，由丙○○在其承租之臺北縣中和市○○路一○五號二樓之
    公眾得出入場所，擺放丁○○所有之電動賭博機具「小瑪琍」二臺，共同以此方
    式連續與不特定之賭客賭博財物多次。其賭法為賭客將新臺幣（下同）五元之硬
    幣投入該電動賭博機具後，機台螢幕旋即顯示阿拉伯數字「一」，代表一分，每
    次至少押注一分，至多押注九分，若押中可得倍數不等之分數，賭客不玩時，可
    依機台螢幕上之分數以一比一之倍數由退幣口退出錢幣；如未押中則所投之賭資
    為機台沒入後悉歸丙○○與丁○○所有均分。嗣於八十九年十二月十八日二十二
    時十分許，適有戊○○、乙○○（分經臺灣板橋地方法院檢察署檢察官依職權為
    不起訴處分確定）在上址以右開「小瑪琍」與丙○○、丁○○賭博時，經警於上
    址當場查獲，並扣得前述丁○○所有之電動賭博機具「小瑪琍」二臺（含ＩＣ板
    二塊）、自機具內起出之賭資即賭檯上之財物新台幣（下同）四千二百五十元、
    丁○○所有供賭博所用之搖控器乙個、接收器二個。
二、案經臺北縣警察局中和分局移送臺灣板橋地方法院檢察署檢察官聲請簡易判決處
    刑，本院認不宜以簡易判決處刑，改依通常訴訟程序審理。
    理  由
一、右揭犯罪事實，業據被告丙○○、丁○○迭於警偵訊及本院調查中供承不諱，核
    與賭客戊○○、乙○○分別於警偵訊或本院調查中證述之情節析相符合（詳偵查
    卷宗第十五頁、第十七頁、第三四頁、本院九十年九月二十日訊問筆錄），核與
    斯日查獲被告二人之臺北縣警察局中和分局秀山派出所員警甲○○於本院調查中
    證述之情節相符（詳本院九十年十月四日訊問筆錄），復有臺北縣警察局中和分
    局現場臨檢紀錄表乙紙、現場相片三幀存卷及前開電動賭博機具「小瑪琍」二臺
    、搖控器乙個、接收器二個及賭資四千二百五十元扣案可資佐證。綜上，本件事
    證明確，被告等犯行均堪認定，應依法論科。
二、核被告丙○○、丁○○所為，均係犯刑法第二百六十六條第一項前段之賭博罪，
    被告二人間有犯意之聯絡及行為之分擔，皆為共同正犯。又其二人先後多次賭博
    犯行間，時間緊接，所犯又係構成要件相同之罪，顯係基於概括之犯意反覆實施
    ，為連續犯，應依刑法第五十六條規定，論以一罪並加重其刑。公訴人固認被告
    二人係犯同法第二百六十七條之常業賭博罪，惟被告丙○○係在臺北縣中和市○
    ○路一○五號一樓經營早餐店，另被告丁○○係從事業務之工作，分據被告二人
    於本院審理時陳明在卷（詳本院九十年十月十一日審判筆錄），是其二人均有正
    當工作，應可認定。而本件僅有電動賭博機具「小瑪琍」二臺扣案，再該二台電
    動賭博機台擺放之位置係臺北縣中和市○○路一○五號二樓，非被告丙○○經營
    早餐店之一樓，倘非熟客，顯無從得知該址二樓擺放有電機賭博機台二台之事實
    ，並據上開證人甲○○於本院調查中證述屬實（詳本院九十年十月四日訊問筆錄
    ），倘被告丙○○真有常業賭博之犯意，何以其不將電機賭博機台二台擺放於其
    經營早餐店之一樓，是被告二人辯稱無常業賭博之犯意，尚屬可採，從而公訴人
    認被告二人係犯同法第二百六十七條之常業賭博罪，恐有未當，惟起訴之基本事
    實同一，本院自得變更起訴法條。爰審酌被告丙○○、丁○○均未曾受有期徒刑
    以上刑之宣告，有臺灣高等法院檢察署刑案紀錄簡覆表二紙在卷足憑，素行尚可
    ，坦承犯行之犯後態度，擺設電動賭博機具僅二臺，所生危害非鉅，兼衡被告丙
    ○○供承其二人利用電動賭博機具「小瑪琍」二臺與不特定人賭博財物每月約可
    分得一萬五千元至二萬元（詳偵查卷宗第九頁）等一切情狀，各量處如主文所示
    之刑，並均諭知易服勞役之折算標準，以資懲儆。至扣案電動賭博機具「小瑪琍
    」二臺（含ＩＣ板二塊）及機具內之睹資四千二百五十元，係當場賭博之器具及
    在賭檯之財物，不問屬何人所有，併依刑法第二百六十六條第二項規定宣告沒收
    。另扣案之搖控器乙個、接收器二個係被告丁○○所有供本件賭博所用之物，業
    據被告丁○○供承甚詳（詳本院九十年十月四日訊問筆錄），爰依刑法第三十八
    條第一項第二款之規定宣告沒收之。
三、公訴意旨另以：被告丙○○、丁○○未依電子遊戲場管理條例辦理營利事業登記
    ，自八十九年十月中旬某日起，在臺北縣中和市○○路一○五號二樓擺設電動睹
    博機具「小瑪琍」二台，因認被告二人此部分之犯行，另違反電子遊戲場業管理
    條例第十五條之規定，而應論以同法第二十二條之罪嫌云云。惟按：未依電子遊
    戲場業管理條例規定辦理營利事業登記者，不得經營電子遊戲場業，電子遊戲場
    業管理條例第十五條雖定有明文，然電子遊戲場業管理條例所稱之「電子遊戲場
    業」，係指設置電子遊戲機供不特定人益智娛樂之營利事業，電子遊戲場業管理
    條例第三條著有明文，觀諸該條例第十五條及第三條之立法目的，足知該條例所
    規定之「電子遊戲場業」，係指行為人所經營之事業係以擺設電子遊戲機為主要
    或唯一業務始足當之。經查：被告二人分別有正當工作，業如前述，且所擺設之
    電動賭博機具「小瑪琍」僅有二臺，與被告丙○○經營之早餐店規模相比，足見
    被告二人顯非以擺設電子遊戲機為主要或唯一業務甚明，揆諸前揭說明，被告二
    人此部分所為核與電子遊戲場業管理條例第十五條所規定之「經營電子遊戲場業
    」要件不符，自無從依同條例第二十二條規定論處之餘地，惟公訴人認此部分與
    被告二人前揭論罪科刑之犯行，有牽連犯之裁判上一罪關係，本院爰不另為無罪
    之諭知，附此敘明。
據上論斷，應依刑事訴訟法第二百九十九條第一項前段、第三百條，刑法第二十八條
、第五十六條、第二百六十六條第一項前段、第二項、第三十八條第一項第二款、第
四十二條第二項，罰金罰鍰提高標準條例第一條前段、第二條，判決如主文。
本案經檢察官黃明絹到庭執行職務。
中      華      民      國      九十      年      十    月    二十四    日
                                  臺灣板橋地方法院刑事第四庭
                                          法  官  游  秀  雯
右正本證明與原本無異。
如不服本判決，應於判決送達後十日內，向本院提出上訴狀。
                                          書記官
中      華      民      國      九十      年      十    月    二十四    日
附錄本案論罪科刑法條全文
中華民國刑法第二百六十六條：
在公共場所或公眾得出入之場所賭博財物者，處一千元以下罰金。但以供人暫時娛樂
之物為賭者，不在此限。
當場賭博之器具與在賭檯或兌換籌碼處之財物，不問屬於犯人與否，沒收之。


司法院資訊處製作；財團法人民間司法改革基金會備份。
